【裁判字號】    89,台上,4690
【裁判日期】    890804
【裁判案由】    違反藥事法等
【裁判全文】
最高法院刑事判決                              八十九年度台上字第四六九○號
    上  訴  人  甲○○
右上訴人因違反藥事法等罪案件，不服台灣高等法院中華民國八十七年六月十一日第
二審判決（八十七年度上訴字第二五四二號，起訴案號：台灣基隆地方法院檢察署八
十七年度偵字第七九號），提起上訴，本院判決如左：
    主  文
上訴駁回。
    理  由
一轉讓禁藥部分：
按刑事訴訟法第三百七十七條規定：上訴於第三審法院，非以判決違背法令為理由，
不得為之，是提起第三審上訴，應以原判決違背法令為理由，係屬法定要件，如果上
訴理由狀並未依據卷內訴訟資料，具體指摘原判決不適用何種法則或如何適用不當或
所指摘原判決違法情事，顯與法律規定得為第三審上訴理由之違法情形不相適合時，
均應認其上訴為違背法律上之程式，予以駁回。本件原判決關於上訴人甲○○轉讓禁
藥部分，維持第一審論處上訴人連續明知為禁藥而轉讓累犯，處有期徒刑七月罪刑之
判決，駁回上訴人此部分之第二審上訴，已於判決理由說明上訴人於民國八十七年五
月一日收受第一審判決正本之送達，而於五月十二日提起上訴，此有送證證書及上訴
狀之第一審法院收文戳之記載在卷可稽，上訴人住居在基隆市○○街一號四樓，並無
應行扣除之在途期間，算至五月十一日（星期一），上訴期間即已屆滿，而期間之末
日，既非星期日、紀念日或其他休息日，不得以其次日代之，乃遲至五月十二日始提
起上訴，顯已逾期而喪失上訴權，其上訴不應准許等語；經核原判決並無違背法令情
形。上訴人之上訴意旨略稱：(一)第一審判決正本係上訴人之母董慧苓收受，上訴人之
母與父親離異後，精神異常且下落不明，上訴人得知消息後提出上訴，原審法院以上
訴人之上訴遲誤一日而駁回上訴，但上訴人確有誠意上訴。(二)檢察官之起訴乃無中生
有，上訴人確係無辜等語。惟依第一審卷內之送達證書記載，第一審判決正本之送達
，係由上訴人本人收受，有送達證書在卷可稽（第一審卷第十八頁），上訴意旨(一)指
稱係由其母董慧苓收受顯與卷內資料不符；其他上訴意旨並未具體指摘原判決有何違
法，核與得為第三審上訴之法定要件不相適合，應認其此部分之上訴違背法律上之程
式，予以駁回。又本院為法律審，上訴提出戶口簿及國民身分證影本，無從審酌，併
予明。
二非法吸用化學合成麻醉藥品部分：
按刑事訴訟法第三百七十六條所列各罪之案件，經第二審判決者，不得上訴於第三審
法院，法有明文。本件上訴人甲○○因違反麻醉藥品管理條例部分，第一審判決係依
麻醉藥品管理條例第十三條之一第二項第四款論處罪刑，原審予以維持並駁回上訴人
在第二審之上訴，核屬刑事訴訟法第三百七十六條第一款之案件。既經第二審判決，
自不得上訴於第三審法院，上訴人竟一併提起上訴，顯為法所不許，亦應駁回。
據上論結，應依刑事訴訟法第三百九十五條前段，判決如主文。
中      華      民      國    八十九    年      八      月      四      日
                              最高法院刑事第一庭
                                  審判長法官  施  文  仁
                                        法官  張  淳  淙
                                        法官  林  永  茂
                                        法官  黃  一  鑫
                                        法官  林  秀  夫
      右正本證明與原本無異
                                              書  記  官
中      華      民      國    八十九    年      八      月      八      日


司法院資訊處製作；財團法人民間司法改革基金會備份。
